臺灣臺北地方法院刑事判決　　　　　　　　　　　　　九十三年度訴字第八三七號
　　公　訴　人　臺灣臺北地方法院檢察署檢察官
 　 被　　　告　甲○○
　　指定辯護人　本院公設辯護人　沈芳萍
右列被告因傷害致死案件，經檢察官提起公訴（九十三年度偵緝字第六四八號），本
院判決如左：
    主      文
甲○○傷害人之身體，因而致人於死，累犯，處有期徒刑柒年貳月。
    事      實
一、甲○○因詐欺案件，經本院於民國八十七年六月十四判處有期徒刑四月確定，並
    於同年九月三十日執行完畢；另因竊盜案件，經臺灣臺南地方法院於八十八年八
    月九日判處有期徒刑四月確定，而於八十九年四月十五日執行完畢。惟其仍不思
    悔改，於九十二年九月十日凌晨一時五十分許，在臺北市臺北火車站地下一樓北
    側候車室，因細故與詹正雄發生爭吵；雖主觀上無致詹正雄於死之故意，然客觀
    上能預見若徒手毆打人之頭部，將可能造成傷害並導致死亡之結果，竟仍基於傷
    害人身體之普通傷害犯意，徒手毆打詹正雄之頭部等處，致其受有硬腦膜下出血
    等傷害。嗣詹正雄經民眾報警送台北市立中興醫院急救後，仍因頭部外傷、顱內
    出血併發心肺衰竭，於同年月十七日凌晨一時許，不治死亡。
二、案經內政部警政署鐵路警察局第一警務段報請台灣台北地方法院檢察署檢察官偵
    查起訴。
    理      由
一、右揭事實，業據被告甲○○先後於偵審中坦承不諱，核與現場目擊證人李雄源於
    警詢及及偵查中之證述及莊安德、黃志俊於警詢之證述情節相符；此外復有臺北
    市立中興醫院病歷、司法相驗報驗單、乙種診斷證明書各一份、臺灣臺北地方法
    院檢察署相驗屍體證明書三份、詹正雄相驗照片十二張、臺灣臺北地方法院檢察
    署驗斷書及法務部法醫研究所（九二）法醫所醫鑑字第一三九０號鑑定書一份等
    在卷可稽。被告自白與事實相符，堪信為真實。被告甲○○主觀上雖無致詹正雄
    於死之故意，然客觀上能預見若徒手毆打人之頭部，將可能造成傷害並導致死亡
    之結果，竟仍基於普通傷害之犯意，徒手毆打詹正雄之頭部等處，致其受有硬腦
    膜下出血等傷害。嗣詹正雄經民眾報警送台北市立中興醫院急救後，仍因頭部外
    傷、顱內出血併發心肺衰竭，於同年月十七日凌晨一時許，不治死亡；被告甲○
    ○基於普通傷害之犯意，徒手毆打詹正雄之頭部等處之行為與詹正雄死亡有因果
    關係；綜上論述，本件事證明確，被告傷害致死犯行，足堪認定。
二、核被告甲○○所為，係犯刑法第二百七十七條第二項前段之傷害致死罪。被告甲
    ○○曾因詐欺案件，經本院於八十七年六月十四判處有期徒刑四月確定，並於同
    年九月三十日執行完畢；另因竊盜案件，經臺灣臺南地方法院於八十八年八月九
    日判處有期徒刑四月確定，而於八十九年四月十五日執行完畢，此有前開被告全
    國前案紀錄表一件在卷可按，其受有期徒刑之執行完畢後，五年以內再犯本件有
    期徒刑以上之罪，為累犯，應依刑法第四十七條規定加重其刑。爰審酌被告之素
    行、智識程度、生活狀況，與被害人詹正雄因小事發生爭執，萌生傷害他人身體
    之犯意，徒手毆打被害人之頭部等處，致生被害人死亡之結果、所生危害非輕，
    暨犯罪後之態度等一切情狀，量處如主文所示之刑，以示懲儆。
據上論斷，應依刑事訴訟法第二百九十九條第一項前段，刑法第二百七十七條第二項
前段、第四十七條，判決如主文。
本案經檢察官楊智綸到庭執行職務
中　　　華　　　民　　　國　　九十三　　年　　　八　　　月　　 十七   日
                                    臺灣臺北地方法院刑事第七庭
                                        審判長法  官  梁 耀 鑌
                                              法  官  蔡 正 雄
                                              法  官  蕭 清 清
右正本證明與原本無異。
如不服本判決，應於判決送達後十日內向本院提出上訴狀（應抄附繕本）。告訴人或
被害人如對於本判決不服者，應具備理由請求檢察官上訴，其上訴期間之計算係以檢
察官收受判決正本之日期為準。
                                              書記官  劉 麗 英
中　　　華　　　民　　　國　　九十三　　年　　　八　　　月　　 十七 　　日
附錄本案論罪科刑法條全文：
刑法第二百七十七條
傷害人之身體或健康者，處三年以下有期徒刑、拘役或一千元以下罰金。
犯前項之罪因而致人於死者，處無期徒刑或七年以上有期徒刑；致重傷者，處三年以
上十年以下有期徒刑。
